臺灣高雄地方法院刑事判決　　　　　　　　　　　　　九十三年度訴字第九七號
　　公　訴　人　臺灣高雄地方法院檢察署檢察官
　　被　　　告　乙○○
右列被告因毒品危害防制條例案件，經檢察官提起公訴（九十二年度毒偵字第七二二
七號），被告於本院準備程序進行中，就被訴事實為有罪之陳述，經本院告知簡式審
判程序意旨，並聽取公訴人及被告之意見後，本院合議庭裁定依簡式審判程序審理，
判決如左：
    主  文
乙○○施用第一級毒品，處有期徒刑陸月，如易科罰金，以佰元折算壹日，殘留第
一級毒品海洛因之香菸頭壹支、沒收銷燬之；又施用第二級毒品，處有期徒刑月，
如易科罰金，以佰元折算壹日，殘留安非他命之吸食器壹支沒收銷燬之。應執行有
期徒刑捌月，如易科罰金，以佰元折算壹日，殘留第一級毒品海洛因之香菸頭壹支
、殘留安非他命之吸食器壹支均沒收銷燬之。
    事  實
一、乙○○前於民國八十七年間因施用毒品案件，經本院於八十七年七月二十七日以
    八十七年毒聲字第一三五六號裁定送觀察、勒戒後，認有繼續施用毒品之傾向，
    再經本院於八十七年九月九日以八十七年毒聲字第二三五三號裁定令入戒治處所
    施以強制戒治一年，戒治期滿，經台灣高雄地方法院檢察署檢察官於九十一年六
    月十八日以九十一年戒毒偵字第五六八號為不起訴處分確定在案。詎仍不知悔改
    ，明知海洛因及安非他命業經公告分別列為毒品危害防制條例第二條第二項第一
    款、第二款之第一、二級毒品，不得非法持有、施用，竟分別基於施用第一級毒
    品海洛因及第二級毒品安非他命之犯意，於九十二年十二月十二日，在高雄縣林
    園鄉○○村○○○巷路旁，以將海洛因粉末摻入香菸內點燃吸食之方式及將安非
    他命置放在施食器以燒烤加熱後再吸食其霧化氣體之方式，分別施用第一級毒品
    海洛因、第二級毒品安非他命各一次。嗣為警於九十二年十二月十二日下午二時
    三十分許，高雄縣林園鄉○○村○○○巷路旁查獲，並扣得殘留第一級毒品海洛
    因之香菸頭一支、殘留安非他命之吸食器一支。
二、案經高雄縣政府警察局林園分局報請台灣高雄地方法院檢察署檢察官偵查起訴。
    理  由
一、本件被告乙○○所犯為死刑、無期徒刑、最輕本刑為三年以上有期徒刑以外之罪
  ，其於準備程序進行中，就被訴事實為有罪之陳述，經告知簡式審判程序之旨，
    並聽取當事人之意見後，本院合議庭認宜以獨任進行簡式審判程序，而裁定由受
    命法官獨任進行簡式審判程序審理，合先敘明。
二、右揭事實，業據被告乙○○於本院審理中自白不諱，且其為警查獲時所採取之尿
    液，經送請高雄醫學大學附設中和紀念醫院檢驗結果，呈嗎啡、甲基安非他命陽
    性反應等情，此有該院九十三年五月十一日編號九三○五─二七號濫用藥物尿液
    檢驗報告一紙附卷可稽，前開扣案之香菸頭及吸食器，經送高雄醫學大學附設中
    和紀念醫院檢驗結果，香菸頭殘留第一級毒品海洛因，吸食器殘留第二級毒品安
    非他命之事實，有該院九十三年五月十一日編號九三○五─四○號、九三○五─
    四一號檢驗報告各一紙附卷可稽，此外，並有前開殘留第一級毒品海洛因之香菸
    頭一支、殘留安非他命之吸食器一支扣案可資佐證，被告上開自白與事實相符，
    自可採為認定事實之證據，其上開施用第一、二級毒品海洛因及安非他命之事實
    ，堪以認定。被告前於八十七年間因施用毒品案件，經本院於八十七年七月二十
    七日以八十七年毒聲字第一三五六號裁定送觀察、勒戒後，認有繼續施用毒品之
    傾向，再經本院於八十七年九月九日以八十七年毒聲字第二三五三號裁定令入戒
    治處所施以強制戒治一年，戒治期滿，經台灣高雄地方法院檢察署檢察官於九十
    一年六月十八日以九十一年戒毒偵字第五六八號為不起訴處分確定之事實，有該
    不起訴處分書、臺灣高等法院被告全國前案紀錄表、本院被告院內索引卡紀錄表
    、臺灣高雄地方法院檢察署刑案資料查註紀錄表各一紙附卷可參，其於前開不起
    訴處分確定判決後，五年內再犯本件施用一、二級毒品罪，事證明確，應予依法
    論科。
三、按被告行為後，毒品危害防制條例部分條文業於九十二年七月九日經總統修正公
    布，並自九十三年一月九日起施行，惟毒品危害防制條例此次修正，對於同條例
    第十條關於施用第一、二級毒品之犯罪構成要件及刑罰規定均未修正，亦即被告
    所犯之罪本刑部分，毫無變更，並不生新舊法比較問題。次按犯毒品危害防制條
    例第十條施用第一級、第二級毒品之罪者，檢察官應先將被告送勒戒處所觀察、
    勒戒，經觀察、勒戒後，認有繼續施用毒品傾向者，應由檢察官聲請法院裁定令
    入戒治處所施以強制戒治，強制戒治期滿，應由檢察官為不起訴之處分，依此為
    不起訴處分後，五年內再犯第十條之罪，檢察官應依一般刑事訴訟程序予以起訴
    論罪科刑，此觀諸修正後毒品危害防制條例第二十條第一項、第二項、第二十三
    條第二項前段規定自明。本件被告前因施用毒品案件，經送勒戒處所觀察、勒戒
    後，認有繼續施用毒品傾向，經強制戒治期滿後，由檢察官不起訴處分確定，其
    於不起訴處分後五年內再犯本案施用毒品犯行，依修正前後之毒品危害防制條例
    第二十三條第二項之規定，均屬應依法論罪科刑之行為，是核被告所為，係犯毒
    品危害防制條例第十條第一項之施用第一級毒品罪，及同條例第二項之施用第二
    級毒品罪。被告施用第一、二級毒品前後持有海洛因、甲基安非他命之低度行為
    ，應分別為施用之高度行為所吸收，均不另論罪。被告所犯上開二罪犯意各別，
    行為互殊，應分論併罰。爰審酌被告歷經觀察、勒戒、強制戒治等程序，猶無法
    戒絕毒癮，仍再度施用海洛因及甲基安非他命，顯見其意志不堅，無悔改之決心
    ，有違政府制定毒品危害防制條例之立法美意，本不宜寬貸，惟念其所為尚未害
    及他人，且犯後坦承犯行，態度尚佳等一切情狀，就其所犯上開二罪，分別量處
    如主文所示之刑及如易科罰金之折算標準，並定其應執行刑及易科罰金之折算標
    準。末按沒收為從刑之一種，九十二年七月九日修正公布毒品危害防制條例之條
    文，對於第十條第一、二項施用第一、二級毒品罪之條文內容，未有若何修正，
    亦即被告所犯之罪本刑部分，毫無變更，惟同條例第十八條關於沒收之規定則有
    修正，從而依從刑從屬於主刑之原則，亦不發生新舊法比較適用之問題，從刑應
    直接適用修正後之規定（最高法院八十八年第五次刑事庭會議紀錄同此見解），
    是扣案之殘留第一級毒品海洛因之香菸頭一支、殘留安非他命之吸食器一支，其
    上殘留之海洛因及安非他命，已無從分析剝離，均應視同毒品危害防制條例規定
    之第一、二級毒品，應依修正後毒品危害防制條例第十八條第一項前段規定宣告
    沒收銷燬之。
據上論斷，應依刑事訴訟法第二百九十九條第一項前段、第二百七十三條之一第一項
，毒品危害防制條例第十條第一項、第二項、第十八條第一項前段，刑法第十一條、
第四十一條第一項前段、第二項、第五十一條第五款、第九款，罰金罰鍰提高標準條
例第二條，判決如主文。
本案經檢察官甲○○到庭執行職務。
中      華      民      國      九十三      年      五    月    三十一  日
                        臺灣高雄地方法院刑事庭
                                      法  官    涂裕洪
右正本證明與原本無異。
如不服本判決，應於判決送達後十日內，向本院提出上訴狀。
                                      書記官    賴佳慧
中    華    民    國      九十三     年      六     月      二      日
附錄本案判決論罪科刑法條：
毒品危害防制條例第十條
施用第一級毒品者，處六月以上五年以下有期徒刑。
施用第二級毒品者，處三年以下有期徒刑。
